【裁判字號】    90,交聲,524
【裁判日期】    901231
【裁判案由】    違反道路交通管理處罰條例聲明異議
【裁判全文】
臺灣士林地方法院交通事件裁定                      九十年度交聲字第五二四號
    原處分機關  臺北巿交通事件裁決所
    異  議  人
    即受處分人  甲○○
右列異議人即受處分人因違反道路交通管理處罰條例案件，對於臺北市交通事件裁決
所中華民國九十年九月二十一日北市裁三字第裁二二—ＡＢＷ四一八二九０號裁決書
所為之處分聲明異議（原處分案號：北市警交大字第ＡＢＷ四一八二九０號），本院
裁定如左：
    主  文
異議駁回。
    理  由
一、按民國九十年一月十七日修正公布，同年六月一日施行之道路交通管理處罰條例
    第三十五條第一項第一款規定，汽車駕駛人，駕駛汽車經測試檢定酒精濃度超過
    規定標準者，處新臺幣（下同）一萬五千元以上六萬元以下罰鍰，並當場禁止其
    駕駛及吊扣其駕駛執照一年。
二、異議意旨略以：異議人甲○○於民國九十年七月二十八日凌晨，酒後與友人楊裕
    芳前往臺北市士林區○○○路二十三巷底福裕宮參拜後，循二十三巷徒步走出時
    ，遇二位警員盤查並測試酒精濃度，然當時伊並未騎車，因認原處分不當云云。
三、經查：
  (一)異議人即受處分人甲○○騎乘車牌號碼ＣＨＪ—五四一號重型機車，附載友人楊
    裕芳，於九十年七月二十八日凌晨二時許，在臺北市士林區○○○路二十三巷內
    ，為臺北市政府警察局士林分局天母派出所員警檢測異議人呼氣所含酒精成份每
    公升０‧三五毫克，爰依道路交通管理處罰條例第三十五條第一項第一款規定，
    處罰鍰一萬五千元，並吊扣其駕駛執照一年之事實，業據證人即舉發本件違規之
    警員乙○○到庭結證：「當天我們執行酒測勤務，總共有六位警員，因為按照平
    常的駕駛人看到我們攔車，就會躲入巷內，當時我站在文林北路二十三巷口，我
    看到離巷口約二十公尺處，有二位共乘一部機車，往我的方向騎過來，看到我們
    趕快把車子停在旁邊，二位就下車往他們來的方向要走開，我看到他停車，我就
    追過去，把他們二位攔下來，我問他們為何把車子停在旁邊，他們二人回答說那
    不是我的車子，我說我明明看到你們停下來，為何說不是你們的車子，後來他們
    才承認，我以為是贓車，才要求他們出示證件，我又問他們停車要去哪裡，他們
    說要回士林街上的家，我說為何你們往河堤的方向走（本院按：即與警員相反方
    向走）。」、「（當時騎車的人是何人？）被我做酒精測試的人，後來被我告發
    。當時他們有出示行照及駕照，我查明不是贓車，我研判可能是喝酒，又聞到駕
    駛人身上有酒味，我就給他做酒測，他說不要這樣，我是在電力公司服務，我是
    抄表員，要求我放他一馬，但是我還是帶他們過去路檢點交給同事處理」、「（
    你當時站在巷口，有看清楚騎車的人？）有，是被我告發的那一位，當時另外一
    位有說他沒有喝酒，測他的酒精濃度就好。我就說你沒有駕駛，不需要做酒測」
    、「（當時巷子的光線如何？）很光亮，有路燈。」、「異議人一直要求我放他
    一馬，我說我依法執行職務‧‧‧」等語在卷（本院九十年十二月二十日訊問筆
    錄），並有臺北市政府警察局舉發違反道路交通管理事件通知單、現場地形圖各
    乙紙附卷可稽。查證人乙○○自承擔任警員二十六年，執行酒測勤務二年以上，
    經驗必定豐富，其知道不得對未駕車者做酒精濃度測試，與異議人素昧平生，並
    無怨隙，衡情應無設詞誣陷之必要，且其證述異議人工作情形、舉發時身上確有
    酒味等情，與異議人自承係臺電公司外包的抄表員、楊裕芳為臺電內部人員未負
    責抄表工作、異議人於被舉發前確有喝酒等情相符，其證言堪以採信。
  (二)異議人雖舉證人楊裕芳附合其詞，證稱：自甲○○家中出來，欲向王某借機車回
    內湖，回家前先與甲○○一起到附近土地公廟參拜，拜拜後因車子無法發動，就
    推著車往伊回內湖家之方向走，甲○○自喝酒後至被警察查獲期間，均未騎過機
    車等情，惟其等既係自異議人家中出來，先前往附近土地公廟拜拜，自應由熟悉
    地形之異議人騎乘機車，始符常情，又二人既係一起出門，於夜深人稀，僅有一
    交通工具，異議人又已喝酒之情況下，為何證人楊裕芳未先送異議人返家，反而
    俱往證人回家方向行走，凡此均與情理未符，因認證人楊裕芳前開所言，係迴護
    異議人之詞，不足為有利於異議人之認定，本件違規事實堪以認定。
四、至異議人另陳以：伊住址為臺北市○○區○○路二一三巷十九號二樓、舉發地點
    為臺北市士林區○○○路二十三巷底、當時騎乘車輛為機車，本件舉發單及士林
    分局九十年八月二十八日書函，均未依實記載等情，然證人乙○○亦證述：舉發
    單寫的違規地點，都是以進行酒測的地點來寫，本件酒測的地點是在文林北路及
    德行西路口的橋上，橋上並沒有門牌，故記載文林路、德行西路口，且裁決書就
    異議人地址、違規地點均已更正在案，舉發通知單顯係誤載，並無礙於異議人身
    分之真正及違規地點之認定。
五、從而原處分機關審酌異議人之違規事實情節輕重，依道路交通管理處罰條例第三
    十五條第一項第一款之規定，對異議人違規行為裁處一萬五千元之最低罰鍰，並
    吊扣駕駛執照一年，核無不當。本件異議為無理由，應予駁回。
據上論斷，應依道路交通案件處理辦法第十九條，裁定如主文。
中      華      民      國  九十    年      十二      月    三十一    日
                                  臺灣士林地方法院交通法庭
                                      法  官  黃  潔  茹
右正本證明與原本無異。
如不服本裁定應於送達後五日內向本院提出抗告狀。
                                      書記官  施  惠  卿
中      華      民      國    九十一  年      一        月      七      日


司法院資訊處製作；財團法人民間司法改革基金會備份。
